# 关于报告期内少数股东减资撤出编制合并报表的问题

提问人：火小禅 时间：2013-01-01 13:33:42
各位老师，关于合并报表编制的问题请教如下： A公司控股子公司B公司报告期内 3 月份减资，减资造成B公司变成A公司的全资子公司，年度末编制合并报表时，利润表中的少数股东损益（报告期内减资前形成的）还需列示吗？

回答人：chenyiwei
需要。少数股东损益按照减资日前后分段计算，分别按照各该期间的实际股权比例计算确认。 在合并报表层面，相当于购买少数股权，所支付的减资款和减资时点对应的所减少的少数股东权益账面价值之间的差额调整权益。